# 土地使用权摊销

提问人：木叶白牙 时间：2013-12-07 00:17:27
陈版您好： 例：企业购买了一块土地，这块土地是为了建造一个写字楼专门购买的，别无他用，可由于种种原因在土地达到预定可使用状态后半年里写字楼尚未开工，该土地是否应该计提摊销？ 个人认为：因为该土地是为了建造写字楼专门购买，别无他用，与该地块相关的经济利益要与该写字楼一同实现，应当作为无形资产但不计提摊销。不知理解是否正确？@chenyiwei

回答人：chenyiwei
如果该写字楼是作为固定资产或者投资性房地产，而不是作为存货的，则开工前土地使用权仍应摊销（《企业会计准则第 6 号——无形资产》第十七条：企业摊销无形资产，应当自无形资产可供使用时起，至不再作为无形资产确认时止），摊销额计入损益。主要考虑是：土地闲置期间的摊销额并不是该写字楼达到预定可使用状态所必需的支出。

提问人：蒋苗苗 时间：2018-06-10 12:37:43
陈老师请问泰国购入永久使用权的土地是否要计提摊销，还是作为使用寿命不确定的无形资产，每年做减值测试

回答人：chenyiwei
作为固定资产核算，不需要计提折旧。